【裁判字號】    96,交聲,1507
【裁判日期】    970131
【裁判案由】    交管條例聲異
【裁判全文】
臺灣板橋地方法院交通事件裁定        96年度交聲字第1507號
原處分機關  交通部公路總局臺北區監理所板橋監理站
異  議  人
即受處分人  甲○○
上列受處分人因違反道路交通管理處罰條例事件，對於交通部公
路總局臺北區監理所板橋監理站中華民國96年9 月28日所為之處
分（原處分案號：板監裁字第裁41-C00000000號），聲明異議，
本院裁定如下：
    主  文
異議駁回。
    理  由
一、按道路交通管理處罰條例所稱之汽車，包括機器腳踏車，道
    路交通管理處罰條例第3 條第8 款已有明定。次按汽車駕駛
    人，行經有燈光號誌管制之交岔路口闖紅燈者，處新臺幣（
    下同）一千八百元以上五千四百元以下罰鍰；又汽車駕駛人
    駕駛汽車違反道路交通管理處罰條例第53條規定者，除應依
    該條所規定之罰鍰處罰外，並予記違規點數三點，道路交通
    管理處罰條例第53條第1 項、第63條第1 項第3 款分別定有
    明文。
二、本件異議人即受處分人甲○○於民國96年9 月3 日下午1 時
    5 分許，騎乘車牌號碼GJH-606 號重型機車，沿臺北縣板橋
    市○○○街自環河橋往大觀國小方向直行，迨至僑中一街與
    大觀路1 段28巷（舉發違反道路交通管理事件通知單誤載為
    29巷）設置有燈光號誌管制之交叉路口時，因闖紅燈而為臺
    北縣政府警察局板橋分局警員乙○○以受處分人騎乘機車有
    違反道路交通管理處罰條例第53條第1 項規定之行為，攔停
    製單舉發，經受處分人當場簽收該舉發通知單後，於舉發單
    上所載之到案日期前向原處分機關提出陳述，經原處分機關
    函請舉發機關查明後，仍認受處分人有上述違規行為，乃依
    道路交通管理處罰條例第53條第1 項、第63條第1 項第3 款
    （裁決書漏引第1 項第3 款，應予補正）及違反道路交通管
    理事件統一裁罰基準表之規定，於96年9 月28日裁處受處分
    人罰鍰一千八百元，並記違規點數三點。
三、訊據受處分人甲○○固不否認於96年9月3日有騎乘車牌號碼
    GJH-606 號重型機車，行經板橋市○○○街與大觀路1 段28
    巷底設置有燈光號誌管制之交岔路口之事實，惟矢口否認有
    何違規行為，辯稱：伊騎乘機車時間為上午10時至11時之間
    ，並非舉發違反道路交通管理事件通知單上所載之下午1 時
    5 分，且伊並未闖紅燈或快速逃離云云。然查：
  (一)臺北縣板橋市○○○街與大觀路1 段28巷底之交岔路口設置
    有燈光號誌管制一節，受處分人並不否認。又受處分人騎乘
    機車在前揭地點違規闖紅燈而經警舉發等情，業據證人即目
    睹受處分人騎乘機車違規行駛之警員乙○○於本院96年11月
    6 日調查時，以具結擔保其供述之真實性，並在負擔偽證罪
    之處罰心理下證稱：伊於96年9 月3 日下午1 時5 分許正執
    行動態巡邏勤務中，看到受處分人沿臺北縣板橋市○○○街
    從環河橋往大觀國小的方向直行，經過大觀路1 段28巷與僑
    中一街的交叉路口，該路口為T 字路口，設有紅綠燈，伊當
    時在距離紅綠燈約10公尺之處，看到受處分人直行僑中一街
    時闖紅燈，伊就追過去，並鳴按喇叭警示，迨追至僑中二街
    才將受處分人攔停並開舉發單由受處分人當場簽收等語。按
    證人乃為原處分機關所認定受處分人有前開騎乘機車違規行
    為之原證人，其並到庭在本院法官面前以言詞供述本件訴訟
    上之待證事實–即受處分人有前開違規事實，本院由其上述
    證述已得有受處分人確有上開違規行為之心證，且於本件卷
    存證據資料內並無任何積極證據足以證明證人乙○○上開證
    詞係屬虛偽，亦無足以令人顯信乙○○之證述為不可採之品
    性證據或前科證據存在，本院自不得僅以證人係本件製單舉
    發之員警而全盤抹煞其在訴訟上所具有之原證人資格。又受
    處分人雖向臺北縣政府聲請調閱板橋市○○○街口及僑中一
    街口往三街方向、大觀路1 段28巷底之監視系統錄影資料，
    惟前揭地點之監視器皆已損壞而無法錄製影像，故無法顯示
    事發當時的實際情況，有臺北縣政府監視系統錄影資料調閱
    申請書二紙存卷可稽，此外受處分人復無舉出或聲請本院調
    查任何對其有利之證據，以使本院對證人所供述受處分人違
    規之行為產生任何合理之懷疑。
  (二)證人乙○○於本院調查時更結證稱：伊為臺北縣政府警察局
    板橋分局大觀派出所勤務番號14號之警員，於96年9 月3 日
    下午1 時5 分許執行動態巡邏勤務中目睹受處分人闖紅燈，
    且於開單舉發時，會依據手錶或手機上得時間記載違規時間
    等情明確。而卷附之臺北縣政府警察局北縣警交字第C00000
    000 號舉發違反道路交通管理事件通知單所載違規時間，確
    為96年9 月3 日下午1 時5 分。復稽諸本院函請臺北縣政府
    警察局板橋分局檢送到院之該分局大觀派出所96年9 月3 日
    三十五人勤務分配表所示，勤務番號14號警員為乙○○，巡
    邏勤務時段係自中午12時至下午2 時，交通稽查點為B 即大
    觀路1 段28巷底。自上揭證據相互勾稽，益徵受處分人違規
    闖紅燈之時間應係96年9 月3 日下午1 時5 分無訛，其辯稱
    經過上揭路口之時間為上午10時至11時之間云云，自不足採
    信。
四、綜上所述，受處分人有騎乘機車在上開時地行經有燈光號誌
    管制之交岔路口闖紅燈之違規行為已可認定，從而原處分機
    關依道路交通管理處罰條例第53條第1 項、第63條第1 項第
    3 款、違反道路交通管理事件統一裁罰基準表之規定，裁處
    受處分人罰鍰一千八百元，並記違規點數三點，核無違誤，
    本件受處分人之異議為無理由，自應將其異議駁回。
據上論斷，應依道路交通案件處理辦法第19條，裁定如主文。
中    華    民    國    97    年    1     月    31    日
                  交通法庭    法  官  張江澤
以上正本證明與原本無異。
如不服本裁定，應於送達後5日內，向本院提出抗告狀。
                              書記官  林怡秀
中    華    民    國    97    年    1     月    31    日


司法院資訊處製作；財團法人民間司法改革基金會備份。
